【裁判字號】    99,裁,434
【裁判日期】    990225
【裁判案由】    聲請停止執行
【裁判全文】
最  高  行  政  法  院  裁  定
                                       99年度裁字第434號
抗  告  人  甲○○○○○○○○.
                          送達.
上列抗告人因與相對人行政院衛生署中央健康保險局(原中央健
康保險局)間聲請停止執行事件，對於中華民國98年12月2日臺北
高等行政法院98年度停字第119號裁定，提起抗告，本院裁定如
下：
    主  文
抗告駁回。
抗告訴訟費用由抗告人負擔。
    理  由
一、按抗告法院認抗告為不合法或無理由者，應為駁回抗告之裁
    定。
二、本件原裁定以：相對人於民國98年10月14日以健保醫字第09
    80059017號函（下稱原處分１）通知抗告人，就終止特約之
    核定，另訂自98年12月1日起執行，嗣因抗告人聲請延期執
    行，故相對人於98年10月28日以健保醫字第0980078903號函
    （下稱原處分２）另訂自99年2月1日起執行。關於上開原處
    分1、2終止特約1年之部分，雖相對人核定就抗告人負責醫
    師於終止特約期間，對保險對象提供之醫療保健服務，不予
    支付，惟所涉者僅為醫療費用之支付問題，非禁止抗告人之
    負責醫師程本釗執行醫師職務，抗告人之負責醫師程本釗仍
    可於原處分終止特約期間執行醫師職務，只是該醫療費用相
    對人不予支付，待日後苟抗告人行政訴訟勝訴，自可向相對
    人請求支付醫療費用，其金額可以金錢計算之；至其他因終
    止特約所受之損害，亦非不可以金錢賠償而回復；至於抗告
    人主張其地處山地偏遠地區，體貼病患看診路遙遠云云，惟
    查抗告人聲請停止原處分之執行，係為其日後提起撤銷訴訟
    之權利保護目的，所指原處分之執行將發生難於回復之損害
    ，屬私益之損害而非公益之損害，殊不得以原處分之執行將
    發生公益上難於回復之損害為由，聲請停止執行；且抗告人
    並非瑪家鄉地區唯一之特約醫事服務機構，瑪家鄉地區有多
    家特約醫事服務機構可供醫療服務，亦難認病患有因此而無
    法就醫之情形。另抗告人因終止特約處分之執行，其聲譽縱
    有損害，尚非不得回復，民法關於人格權之侵害，亦定有回
    復之方法，仍難謂將對抗告人發生難以回復之損害。是抗告
    人縱因原處分執行而受有損害，亦不發生難以回復損害之情
    形等由，駁回抗告人在原法院之聲請。
三、抗告意旨略謂：行政院衛生署中央健康保險局已函文延期依
    據全民健康保險醫事服務機構醫療服務審查辦法第8條規定
    ，相對人所屬高屏分局（即行政院衛生署中央健康保險局高
    屏業務組）本應於98年12月15日暫付抗告人98年11月份之醫
    療費用，惟相對人所屬之高屏業務組竟違法扣押該筆門診醫
    療費用，不顧行政院衛生署中央健康保險局已發函抗告人延
    期至99年2月1日再為執行之命令，顯有不當。況本案業經臺
    灣屏東地方法院檢察署檢察官作成97年度偵字第5810號不起
    訴處分書認定抗告人並無詐欺犯罪或行使登載不實文書罪，
    亦證實相關保險對象係經抗告人確實看診無誤，抗告人並無
    不法情事，相對人所屬之高屏業務組於當地派出所取證之筆
    錄，顯有矛盾違誤，不應採用。另抗告人尚有二子在求學中
    ，需靠抗告人執業以供二子完成學業，行政院衛生署中央健
    康保險局高屏業務組從98年11月起開始扣押門診醫療費用之
    違命處分，將使抗告人有15個月停炊之虞，影響抗告人家人
    之生計，請准予停止執行原處分云云。
四、本院按：「行政訴訟繫屬中，行政法院認為原處分或決定之
    執行，將發生難於回復之損害，且有急迫情事者，得依職權
    或依聲請裁定停止執行。但於公益有重大影響，或聲請人之
    訴在法律上顯無理由者，不得為之。」行政訴訟法第116條
    第2項定有明文。足見行政處分或決定之執行，將發生難於
    回復之損害，且有急迫情事者，當事人始得聲請行政法院裁
    定停止執行，而所謂「難於回復損害」，係指其損害不能回
    復原狀，或不能以金錢賠償，或在一般社會通念上，如予執
    行可認達到回復困難之程度而言。經查抗告人開設診所，專
    以提供醫療服務賺取報酬為業，可資服務之病患來源眾多，
    非必以全民健康保險之被保險人為唯一對象。是抗告人雖遭
    受終止全民健康保險特約1年之處分，僅足生抗告人金錢財
    產減少之結果，對抗告人之繼續執行醫療業務，不生任何影
    響，於同一時期內，其診所仍可繼續運作，服務非全民健康
    保險之病患，自不因相對人終止全民健康保險特約1年之處
    分，而發生難於回復之損害，且又無急迫情事之法定要件，
    從而，原法院駁回抗告人停止執行之聲請，並無不合，抗告
    意旨仍執陳詞，指摘原裁定違誤，求予廢棄，難認有理由，
    應予駁回。
五、據上論結，本件抗告為無理由。依行政訴訟法第104條、民
    事訴訟法第95條、第78條，裁定如主文。
中    華    民    國    99    年    2     月    25    日
                    最高行政法院第六庭
                        審判長法官  吳  明  鴻
                              法官  林  茂  權
                              法官  侯  東  昇
                              法官  劉  介  中
                              法官  黃  秋  鴻
以  上  正  本  證  明  與  原  本  無  異
中    華    民    國    99    年    2     月    26    日
                              書記官  伍  榮  陞


司法院資訊處製作；財團法人民間司法改革基金會備份。
